【裁判字號】    95,台附,13
【裁判日期】    950316
【裁判案由】    偽造文書
【裁判全文】
最高法院刑事附帶民事訴訟判決    九十五年度台附字第一三號
    上  訴  人  甲 ○ ○
                          8樓.
                乙○○○
                丙 ○ ○
                          號
                丁 ○ ○原.
                戊 ○ ○
                          巷4.
                己 ○ ○
                          39.
                庚 ○ ○
                          號
                辛 ○ ○
                壬 ○ ○
                          38.
                癸    ○
                          巷1.
                子 ○ ○
                丑 ○ ○
                          路2.
                寅 ○ ○
                卯 ○ ○
                          4樓.
                辰 ○ ○
                          34.
                巳 ○ ○
                          之2.
                午 ○ ○
                          7樓.
                未 ○ ○
                          號
                申 ○ ○
                酉 ○ ○
                          樓
                戌 ○ ○
                          南街.
                亥 ○ ○
                          82.
                天 ○ ○
                地 ○ ○
                          號
                宇 ○ ○
                宙 ○ ○
                玄 ○ ○
                Ａ ○ ○
                          路1.
                Ｂ ○ ○
                          2號.
                Ｃ ○ ○
                Ｄ ○ ○
                          巷6.
                Ｅ ○ ○
                          77.
                Ｆ ○ ○
                          室
                Ｇ ○ ○
                          11.
                Ｈ ○ ○
                          18.
                Ｉ ○ ○
                          號
                Ｊ ○ ○
                          巷3.
                Ｋ ○ ○
                Ｌ ○ ○
                          號
                Ｍ ○ ○
                          路1.
                Ｎ ○ ○
                          巷1.
                Ｏ ○ ○
                          6樓.
                Ｐ ○ ○
                          街8.
                Ｑ ○ ○
                          樓
                Ｒ ○ ○
                          號
                Ｓ ○ ○
                          28.
                Ｔ ○ ○
                          43.
                Ｕ ○ ○
                          43.
                Ｖ ○ ○
                          二街.
                Ｗ ○ ○
                          38.
                Ｘ ○ ○
                Ｙ ○ ○
                Ｚ ○ ○
                          學西.
                ａ ○ ○
                          巷2.
                ｂ ○ ○
                          9號.
                ｃ ○ ○
                          樓之.
                ｄ ○ ○
                          17.
                ｅ ○ ○
                          號1.
                ｆ ○ ○
                ｇ ○ ○
                ｈ ○ ○
                          巷8.
                ｉ ○ ○
                          街9.
                ｊ ○ ○
                          號4.
                ｋ ○ ○
                          19.
                ｌ ○ ○
                          號
                ｍ ○ ○
                ｎ○○○
                          之1.
                ｏ ○ ○
                          街3.
                ｐ ○ ○
                          路1.
                ｑ ○ ○
                          巷6.
                ｒ○○○
                ｓ ○ ○
                ｔ ○ ○
                          巷1.
                ｕ ○ ○
                          號
                ｖ ○ ○
                          11.
                ｗ ○ ○
                ｘ ○ ○
                          路6.
                ｙ ○ ○
                ｚ ○ ○
                          2樓.
                甲甲○○
                          號
                甲 乙 ○
                          巷7.
                甲 丙 ○
                          樓
                甲 丁 ○
                          路4.
                甲戊○○
                          20.
                甲 己 ○
                          巷7.
                甲 庚 ○
                          南街.
                甲 辛 ○
                          ○街.
                甲 壬 ○
                          路1.
                甲 癸 ○
                甲 子 ○
                          號8.
                甲丑○○
                          17.
                賴 盂 鑫
                          路1.
                甲 寅 ○
                          路1.
                甲 卯 ○
                甲 辰 ○
                          11.
                甲 巳 ○
                甲 午 ○
                          號
                甲 未 ○原.
                          路1.
                甲申○原名顧.
                          路2.
                甲 酉 ○
                          巷2.
                甲 戌 ○
                          29.
                甲 亥 ○
                          5號.
    兼  共  同
    訴訟代理人  黃 ○ ○
                          57.
    被 上訴 人  甲 天 ○
                          23.
                甲地○原名曾.
                          23.
                甲 宇 ○
                          34.
                甲 宙 ○
                          90.
                甲 玄 ○
                          路2.
                甲 黃 ○
                          巷2.
                甲 Ａ ○
                          路3.
                甲 Ｂ ○
                          號
                甲Ｃ○原判決.
                          號
                甲 Ｄ ○
                甲 Ｅ ○
                          4
                甲 Ｆ ○
                          巷2.
                彰化商業銀行股份有限公司
    上 列一 人
    法定代理人  張 柏 欣
    被 上訴 人  保證責任台灣省青果運銷合作社
    法定代理人  蔡 平 貴
上列上訴人等因被上訴人甲天○等偽造文書案件，不服台灣高等
法院台中分院中華民國九十四年十二月二十九日第二審刑事附帶
民事訴訟判決（九十四年度附民字第三０一號），提起上訴，本
院判決如下：
    主   文
上訴駁回。
    理   由
按刑事訴訟法第四百九十條前段規定，附帶民事訴訟除本編有特
別規定外，準用關於刑事訴訟之規定；同法第三百七十七條復規
定，上訴於第三審法院，非以判決違背法令為理由，不得為之。
是提起第三審上訴，應以原判決違背法令為理由，係屬法定要件
，如果上訴理由狀未依據卷內訴訟資料，具體指摘原判決不適用
何種法則或如何適用不當，或所指摘原判決違法情事，顯與法律
規定得為第三審上訴理由之違法情形，不相適合時，均應認其上
訴為違背法律上之程式，予以駁回。本件原判決駁回上訴人甲○
○等之訴。已詳敘認定之依據及憑以認定之理由，從形式上觀察
，原判決並無任何違背法令之處。查經開始再審之裁定確定後，
法院始應依其審級之通常程序，更為審判，刑事訴訟法第四百三
十六條規定甚明。上訴人等僅聲請再審，既未經法院為開始再審
之裁定確定，而回復原確定判決前之程序，自不得提起附帶民事
訴訟。上訴意旨未依據卷證資料，具體指摘原判決如何違背法令
，徒憑己見，謂其附帶民事訴訟合法云云，難謂已符合首揭法定
上訴要件，彼等上訴違背法律上之程式，均應予駁回。
據上論結，應依刑事訴訟法第四百九十條前段、第三百九十五條
前段，判決如主文。
中    華    民    國  九十五  年    三    月   十六   日
                      最高法院刑事第三庭
                          審判長法官  謝  家  鶴
                                法官  花  滿  堂
                                法官  陳  世  淙
                                法官  洪  佳  濱
                                法官  劉  介  民
      本件正本證明與原本無異
                                      書  記  官
中    華    民    國  九十五  年    三    月  二十八  日
                                                      Ｔ


司法院資訊處製作；財團法人民間司法改革基金會備份。
